【裁判字號】    98,訴,186
【裁判日期】    980724
【裁判案由】    商業會計法等
【裁判全文】
臺灣桃園地方法院刑事判決               98年度訴字第186號
公  訴  人  臺灣桃園地方法院檢察署檢察官
被      告  甲○○
上列被告因商業會計法等案件，經檢察官提起公訴（97年度偵字
第23936 號），本院判決如下：
    主  文
甲○○共同連續商業負責人，以明知為不實之事項，而填製會計
憑證，處有期徒刑壹年肆月，減為有期徒刑捌月。
    事  實
一、甲○○指示其女王杏琪（業據本院以九十六年度訴字第五四
    四號判決判處有期徒刑八月，減為有期徒刑四月，緩刑二年
    確定），自民國九十三年十二月七日起擔任設於桃園縣平鎮
    市○○路一五三巷一○弄八號一樓富達工業有限公司（下
    稱富達公司）之登記負責人，為商業會計法所稱之商業負
    責人，甲○○並與王杏琪共同經營該公司之業務，為從事業
    務之人。詎甲○○竟與王杏琪共同基於填製不實會計憑證及
    幫助他人逃漏稅捐之概括犯意聯絡，於九十四年二月至三月
    間，明知富達公司與附表所示之公司均無實際交易行為，
    而連續填製不實之會計憑證統一發票交予附表所示各公司之
    承辦人員（張數及金額詳如附表所示），供各該公司於申報
    營業稅時，充作進項憑證扣抵銷項稅額，而以此不正當方法
    幫助附表編號二至三、五至一一各該公司逃漏營業稅如附表
    編號二至三、五至一一所示之金額，足以生損害於稅捐稽徵
    機關課稅之正確性。
二、案經臺灣桃園地方法院檢察署檢察官自動檢舉偵查後起訴。
    理  由
一、按傳聞法則之重要理論依據，在於傳聞證據未經當事人之反
    對詰問予以核實，乃予排斥，惟若當事人已放棄對原供述人
    之反對詰問權，於法院審判時表明同意該等傳聞證據可作為
    證據，基於證據資料愈豐富，愈有助於真實發現之理念，並
    貫徹刑事訴訟法修法加重當事人進行主義之精神，確認當事
    人對於證據能力有處分權之制度，傳聞證據經當事人同意做
    為證據，法院認為適當者，亦得為證據。另當事人於調查證
    據時，對於傳聞證據表示「沒有意見」，而未於言詞辯論終
    結前聲明異議，應視為已有將該等傳聞證據採為證據之同意
    ，此刑事訴訟法第一百五十九條之五定有明文。本案被告甲
    ○○於本院審理程序中已表示對卷內人證、書證、物證之證
    據能力均無意見，本院審理時，被告對被告以外之人於審判
    外之陳述之證據能力並未表示意見，迄本院言詞辯論終結前
    ，被告亦未爭執本案證據之證據能力，依刑事訴訟法第一百
    五十九條之五第二項之規定，應視為被告已同意本案相關之
    傳聞證據均可做為證據，本院斟酌本案卷內之證據並非非法
    取得，亦無證明力明顯過低之情形，且經本院於審判期日依
    法進行證據之調查、辯論，被告於訴訟上之程序權，已受保
    障，前揭各該證據，均得採為證據。
二、訊據被告甲○○固不否認曾由其女王杏琪擔任富達公司之
    負責人等情，惟矢口否認有何填製不實統一發票，供其他公
    司申報進項，而幫助其他公司逃漏營業稅之犯行，並辯稱：
    九十三年十二月底就因缺少資金無法繼續經營富達公司，
    已經將富達公司轉讓他人，從未開立發票予附表一所示之
    公司云云。經查：
  (一)如附表一所示各公司以富達公司開立之統一發票虛列進項
    ，扣抵銷項稅額之詳情，有財政部臺灣省北區國稅局專案申
    請調檔統一發票查核清單（見臺灣桃園地方法院檢察署九十
    五年度他字第二二○五號卷第七七頁至第八二頁）及與前開
    查核清單內容相符之各公司營業人進銷項交易對象彙加明細
    表等件在卷可稽（見上開他字卷第六五頁至第六六頁）。又
    被告之女王杏琪自九十三年十二月七日起擔任富達公司之
    負責人，直至九十四年四月六日，富達公司之負責人始變
    更登記為黃木枝，此有經濟部中部辦公室九十四年十一月二
    十三日經中三字第○九四三○九八一二八○號函暨有限公司
    設立登記表、變更登記表各一件附卷可查（見上開他字卷第
    三○頁至第三三頁），是上開事實，應堪認定。
  (二)被告固以前情置辯，然查，被告與被告之女兒王杏琪共同經
    營富達公司，且經營期間絕非僅止於九十三年年底，而係
    持續至九十四年四月間等情，業據本院以九十六年度訴字第
    五四四號判決認定，並經調閱本院九十六年度訴字第五四四
    號全卷核閱後屬實，且與富達公司登記資料顯示富達公
    司於九十四年四月六日始變更登記負責人為黃木枝等情恰相
    吻合，此又與證人乙○○於本院審理時具結證稱：甲○○在
    電話中先跟伊說他要設立一個新公司，他說他女兒沒有工作
    ，也沒有就學，所以他想設立新公司與他女兒一起經營，後
    來他與他女兒一起拿資料過來找伊幫他處理，設立該公司所
    需之費用由甲○○支付，富達公司設立登記一個月左右，
    甲○○便打電話跟伊說該公司要轉讓給他人等語（見本院卷
    第三五頁背面至第三六頁背面）相符，足見本件富達公司
    確係被告於九十三年年底決定設立，並與其女王杏琪共同經
    營至九十四年四月間無訛。
  (三)次查，被告之女兒王杏琪於上開九十六年度訴字第五四四號
    案件準備程序中先供稱：伊是被黃木枝所害云云，後又改稱
    ：黃武屏為幕後操縱者，是伊父親甲○○告知黃武屏為幕後
    操縱者云云，及被告於上開九十五年度訴字第五四四號審理
    時證稱：富達公司伊是以三萬元轉給余金祥等語（見上開
    九十六年度訴字第五四四號卷第一一三頁），審酌被告及其
    女兒王杏琪對於富達公司轉讓之對象究為為何人，供詞前
    後反覆不一，已見情虛，而被告之女兒王杏琪所稱之黃木枝
    經本院於九十六年度訴字第五四四號審理時傳訊到庭證稱：
    伊將身分證交給他人使用，伊對於登記為富達公司並不知
    情，伊不認識被告王杏琪等語（見上開九十六年度訴字第五
    四四號卷第七○頁至第七一頁）後，被告即改稱：富達公
    司係轉讓與「余金祥」之人，年約五十三歲左右等語（見上
    開九十六年度訴字第五四四號卷第七三頁），然被告於上開
    九十六年度訴字第五四四號案件審理時即無法提出「余金祥
    」之相關資料供調查，迄本院審理時亦未能提供「余金祥」
    之年籍資料供調查，被告於上開九十六年度訴字第五四四號
    案件審理時嗣又陳報稱：經余金祥告知，幕後操縱之人實為
    「吳武屏」之人等語（見上開九十六年度訴字第五四四號卷
    第八二頁），再經本院於上開九十六年度訴字第五四四號案
    件審理時依被告提供之地址傳拘吳武屏，仍不得要領，是被
    告與其女王杏琪對於轉讓公司茲事體大之事，竟不能確認對
    象，甚且閃爍其辭，顯然有意隱瞞實情，所辯自難遽予採信
    。
  (四)再查，依證人乙○○於本院審理時具結證稱：伊與甲○○第
    一次接觸是因為甲○○所設立詠麒公司的記帳業務，幫詠麒
    公司記帳多久，伊不記得，是本案富達公司之前幫被告記
    帳的，後來詠騏公司好像也是因為商業會計法案件而結束。
    之後甲○○要設立富達公司，找伊辦理公司登記事項，甲
    ○○在電話中先跟伊說他要設立一個新公司，他說他女兒沒
    有工作，也沒有就學，所以他想設立新公司與他女兒一起經
    營，後來他與他女兒一起拿資料過來找伊幫他處理，設立該
    公司所需之費用由甲○○支付，富達公司設立登記一個月
    左右，甲○○便打電話跟伊說該公司要轉讓給他人，因為公
    司轉讓有一定轉讓手續要辦理，所以甲○○來詢問伊，並說
    富達公司後續的發票帳務及記帳業務不用繼續處理，也說
    有人到事務所跟伊拿資料，那時甲○○有跟伊說不用簽收，
    當時富達公司購買發票的購買證、空白的三聯發票本、二
    聯發票一本、富達公司的發票章一枚、負責人王杏琪的小
    章，係由伊保管，伊與甲○○通完電話後，約一、兩個小時
    內就有一位余先生到伊的事務所索取上開資料，伊來不及請
    對方做簽收動作，而且當時來拿資料的余先生曾經因為詠麒
    公司記帳的事情來伊事務所拿過資料，伊看過余先生，所以
    伊才放心將東西交給余先生。甲○○應該是透過余先生將富
    達公司轉讓給第三人的，所以余先生來拿資料，伊才會放
    心給他。伊於電話中當場有告知甲○○，如果沒有讓伊將公
    司轉讓的手續辦理完成，就直接讓人將資料拿走，會有糾紛
    發生，甲○○稱來拿資料的人有自己的會計師，不用伊操心
    ，這麼重大的信息伊告知甲○○之後，甲○○還是信任對方
    並說對方會自己處理公司轉讓事宜，所以伊沒有讓對方簽收
    的動作。伊確定富達公司轉讓手續不是我們事務所辦理的
    ，但伊不確定富達公司註銷手續有無託我們事務所辦理等
    語明確（見本院卷第三五頁背面至第三八頁背面），足見證
    人乙○○係受被告委託辦理富達公司設立登記業務，富達
    公司設立登記完畢後係由證人乙○○代理申領富達公司
    之統一發票，因此該公司之統一發票購買證、二聯式、三聯
    式空白統一發票各一本均由證人乙○○所持有，嗣後證人乙
    ○○並經由被告之指示將上開資料交由受讓富達公司之人
    ，堪認富達公司設立登記後所取得之九十四年一、二月份
    二聯式、三聯式空白發票各一本已經由被告之指示由證人乙
    ○○交付他人，益徵被告確係知悉上開富達公司之空白發
    票已交付他人使用。
  (五)又查，被告於偵查中供稱：伊是先跟別人借錢才成立富達
    公司，之後因為沒資金，所以才沒經營云云（見臺灣桃園地
    方法院檢察署九十七年度他字第三八四一號卷第五頁），後
    於本院審理時卻改稱：伊本來有位朋友說要投資富達公司
    ，後來沒有錢投資，富達公司才經營不下去云云（見本院
    卷第四一頁背面），是被告對於為何富達公司無法經營之
    原因，前後供述不一，已見情虛。再稽之被告於偵查中供稱
    ：伊於九十年至九十三年經營詠騏公司，被倒帳很多，經營
    不善，所以伊破產，沒辦法繼續經營公司，才以伊女兒王杏
    琪名義成立富達公司云云（見上開他字第三八四一號卷第
    六頁），是被告既於九十三年間已因經營詠騏公司不善而破
    產，衡情被告已無經濟能力，而在無任何資金挹注之下，被
    告又怎能成立並經營另一家公司，況且，被告前稱先借錢經
    營公司，此亦令人有所疑，被告既已破產，而被告之女兒王
    杏琪當時為一就學學生，衡情二人均無能力清償又有何能力
    借貸，是被告是否有意經營富達公司，即屬有疑，再者，
    被告成立富達公司不到一個月就要轉讓，果如被告所供稱
    無資金無法經營，則被告當可依法停業並解散該公司，而非
    轉讓該公司予一真實姓名年籍不詳之男子，並且在未辦好公
    司負責人變更登記即將相關空白發票交付他人，顯見被告成
    立富達公司之目的並非意在經營，而是在虛開發票供他人
    使用，始至九十四年四月六日才變更公司負責人變更為黃木
    枝。換言之，富達公司既由被告及其女兒王杏琪共同經營
    至九十四年四月五日，此期間富達公司所開立之統一發票
    ，自屬被告及其女兒王杏琪所為之行為無疑。
  (六)綜上所述，被告上揭所辯，委不足採，本件事證明確，被告
    犯行堪予認定，應予依法論科。
三、論罪科刑部分
  (一)查被告行為後，商業會計法已修正，於九十五年五月二十四
    日修正公佈，並自公佈日施行，修正前商業會計法第七十一
    條第一款規定：「商業負責人、主辦及經辦會計人員或依法
    受託代他人處理會計事務之人員有左列情事之一者，處五年
    以下有期徒刑、拘役或科或併科新臺幣十五萬元以下罰金：
    一、以明知為不實之事項，而填製會計憑證或記入帳冊者。
    」，修正後商業會計法第七十一條第一款規定：「商業負責
    人、主辦及經辦會計人員或依法受託代他人處理會計事務之
    人員有下列情事之一者，處五年以下有期徒刑、拘役或科或
    併科新臺幣六十萬元以下罰金：一、以明知為不實之事項，
    而填製會計憑證或記入帳冊。」，是被告犯後法律已有變更
    ，比較新舊法之結果，以舊法有利於被告，依修正後刑法第
    二條第一項前段之規定，應適用被告行為時之商業會計法第
    七十一條第一款處罰。
  (二)次按刑法部分修正條文於九十四年二月二日修正公布，並於
    被告行為後之九十五年七月一日施行。修正後刑法第二條第
    一項規定：「行為後法律有變更者，適用行為時之法律。但
    行為後之法律有利於行為人者，適用最有利於行為人之法律
    」，上揭條文係規範行為後法律變更所生新舊法律比較適用
    之準據法，於刑法修正施行後，應適用上揭條文之規定，為
    「從舊從輕」之比較。又法律變更之比較適用，比較時應就
    罪刑有關之共犯、未遂犯、想像競合犯、牽連犯、連續犯、
    結合犯，以及累犯加重、自首減輕暨其他法定加減（如身分
    加減）與加減例等一切情形，綜其全部罪刑之結果而為比較
    ；且就比較之結果，須為整體之適用，不能割裂分別適用各
    該有利於行為人之法律，此即法律變更之比較適用所應遵守
    之「罪刑綜合比較原則」及「擇用整體性原則」（最高法院
    二十四年上字第四六三四號判例、二十七年上字第二六一五
    號判例、九十五年第八次刑事庭會議決議意旨參照）。茲就
    與本案相關之法律修正前、後條文之比較，分述如下：
  1.刑法第二十八條規定：「二人以上共同實施犯罪之行為者，
    皆為正犯」，被告行為行為後，刑法第二十八條修正後改為
    「二人以上共同實行犯罪之行為者，皆為正犯」。是刑法第
    二十八條共同正犯之範圍，已修正限縮於共同實行犯罪行為
    者始成立共同正犯，排除陰謀犯、預備犯共同正犯；新舊法
    就共同正犯之範圍，既因此而有變動，自屬行為後法律有變
    更，而非僅屬文字修正，應有新舊法比較適用之問題（最高
    法院九十六年度台上字第三七七三號判決意旨參照），查本
    件被告所為之犯行，比較新舊法之結果，新法及舊法對於被
    告無利或不利之情形。
  2.有關刑法第三十一條第一項身分犯之規定，將修正前共同「
    實施」修正為共同「實行」，限縮處罰範圍，為可罰性要件
    之變更，並增加得減輕其刑之但書規定，是以修正後之規定
    有利於被告。
  3.被告行為後，刑法第三十三條第五款業已修正規定「罰金：
    新臺幣一千元以上，以百元計算之。」，與修正前舊刑法第
    三十三條第五款規定「罰金：一元（折算為新臺幣三元）以
    上。」不同。比較新舊法結果，以舊法較有利於行為人，新
    法並無對被告較為有利之情形。
  4.正後刑法第五十五條後段關於牽連犯業已刪除，如依修正前
    舊刑法第五十五條後段，行為人犯一罪而方法或結果之行為
    犯他罪名者，應從一重處斷，然依新刑法規定則應分論併罰
    之。經新舊法比較結果，自以適用修正前之刑法第五十五條
    後段牽連犯之規定較有利於被告，而應適用修正前該條規定
    。
  5.被告行為後，刑法第五十六條連續犯之規定，業經新刑法刪
    除，則被告所為多次上開填製不實會計憑證以幫助他人逃漏
    營業稅捐之犯行，因行為後新法業已刪除連續犯之規定，此
    刪除雖非犯罪構成要件之變更，但顯已影響行為人刑罰之法
    律效果，自屬法律有變更，且如舊法之規定，本件被告所犯
    多次填製不實會計憑證以幫助他人逃漏營業稅捐之犯行，應
    論以一罪，惟如依新法之規定，則被告前開犯行，則須論以
    數罪而應分論併罰之，比較新、舊法結果，自以舊法之規定
    較有利於被告。
  6.綜上所述，本件經綜合比較之結果，應以修正前刑法之規定
    較有利於被告，自應一體適用修正前刑法之規定。
  (三)按統一發票係得為證明事項之經過，而造具記帳憑證所根據
    之憑證，屬原始憑證，係商業會計法第十五條第一款所定之
    會計憑證。核被告所為，係犯修正前商業會計法第七十一條
    第一款之以明知為不實之事項，而填製會計憑證罪及稅捐稽
    徵法第四十三條第一項之幫助納稅義務人以不正當之方法逃
    漏稅捐罪。被告所犯修正前商業會計法第七十一條第一款之
    商業負責人，以明知為不實之事項而填製會計憑證，原含有
    業務上登載不實之本質，與刑法第二百十五條之從事業務之
    人明知為不實之事項而登載於業務上文書罪，皆規範處罰同
    一之登載不實行為，應屬法規競合，且前者為後者之特別規
    定，依特別法優於普通法之原則，自應優先適用商業會計法
    第七十一條第一款論處，不再論以刑法第二百十五條之業務
    登載不實文書罪。被告與其女兒王杏琪間，就上開二罪有犯
    意聯絡、行為分擔，為共同正犯（被告無商業負責人之身分
    ，惟依修正前刑法第三十一條第一項，仍以正犯論之）。被
    告多次填製不實會計憑證及幫助納稅義務人逃漏稅捐之犯行
    ，時間均各緊接，手段復亦相若，所犯構成要件均屬相同，
    顯係各基於概括犯意反覆為之，均應依修正前刑法第五十六
    條各論以一罪，並均加重其刑。被告所犯上開二罪間，有方
    法結果之牽連關係，應依修正前刑法第五十五條之規定，從
    一重之填製不實會計憑證罪處斷。爰審酌本件被告虛開不實
    之統一發票、幫助逃漏稅捐之金額龐大，嚴重影響國家稅收
    及稅稽機關查核稅捐之正確性，而被告前已曾因違反商業會
    計法案件遭判刑仍主導涉犯本案，惡性較為重大，兼衡被告
    犯後飾詞諉責否認犯行，毫無悔意等一切情狀，量處如主文
    所示之刑。又按中華民國九十六年罪犯減刑條例業經立法院
    三讀通過，總統公布，並定於九十六年七月十六日施行，本
    件被告所犯之商業會計法第七十一條第一款罪，犯罪時間係
    在九十六年四月二十四日以前，合於減刑之要件，自應依同
    條例第二條第一項第三款之規定，就被告前揭所宣告之有期
    徒刑，予以減刑二分之一。
  (四)公訴意旨略以：被告甲○○明知富達公司並無實際銷貨與
    附表編號一、四所示之壹網行銷公股份有限司、禾力順實業
    有限公司，竟與王杏琪共同基於幫助上開公司逃漏營業稅之
    概括犯意，於九十四年二月起至九十四年三月間止，連續虛
    偽開立不實之會計憑證統一發票，交付與該等公司充作進項
    憑證，供該等公司持以向稅捐機關申報扣抵進銷項稅額，幫
    助他人逃漏營業稅，足生損害於稅捐稽徵機關對於課稅管理
    之正確性，因認被告涉犯幫助附表編號一、四所示公司逃漏
    稅捐罪嫌等語。惟按，犯罪事實應依證據認定之，無證據不
    得認定犯罪事實，刑事訴訟法第一百五十四條第二項定有明
    文；次按營業稅法第一條規定，在中華民國境內銷售貨物或
    勞務及進口貨物，均應依營業稅規定課徵營業稅，又按營業
    人無銷貨事實出售統一發票牟取不法之利益，非屬營業稅課
    徵之標的，免予課徵營業稅，業經財政部七十八年八月三日
    台財稅字第七八○一九五一九三號函釋在案，而虛設行號並
    無銷售貨物或勞務之事實，故非營業稅課稅範圍，不得對其
    科徵營業稅。另稅捐稽徵法第四十一條所規定之逃漏稅捐罪
    ，依其文義解釋及該條無處罰未遂犯規定之情形以觀，應認
    係結果犯，必納稅義務人以詐術或其他不正當之方法為逃漏
    稅捐之手段，並因而造成逃漏稅捐之結果，始成立該罪（最
    高法院七十年度台上字第二八四二號、七十六度台上字第二
    ○八號判決意旨參照）。是以，虛設行號既無營業行為，自
    無營利事業所得可言，因此本身無逃漏稅捐情形，而販賣發
    票於其他虛設行號沖帳，因其他虛設行號尚無課稅問題，自
    不能論以幫助他人逃漏稅捐刑責。經查，附表編號一、四公
    司均屬虛設行號之公司乙節，有財政部臺灣省北區國稅局九
    十五年五月十七日北區國稅審四字第○九五○○一八○七五
    號函附財政部臺灣省北區國稅局查緝案件稽查報告、營業人
    進銷項交易對象彙加明細表（銷項去路）、營業稅年度資料
    查詢銷項去路明細及財政部臺北市國稅局九十四年十二月十
    四日財北國稅審三字第○九四○二二○二八八號刑事案件移
    送書及財政部臺北市國稅局九十五年二月十四日財北國稅審
    三字第○九五○二○六四三二號刑事案件移送書、專案申請
    調檔統一發票查詢名冊相關資料可按（見上開他字第二二○
    五號卷第一頁至第一二頁、第六○頁至第七○頁、第七七頁
    ），是依上開說明，附表編號一、四所示公司非營業稅課徵
    之標的，其縱有自富達公司取得不實之進貨統一發票，亦
    無繳納營業稅而有逃漏營業稅之可言，被告就附表編號一、
    四部分自無何幫助逃漏稅捐之情，無從逕繩以幫助逃漏稅捐
    之罪責。此外，查無其他積極證據足資證明被告有何公訴人
    所指之上開犯行，原應為被告無罪之諭知，惟公訴意旨認被
    告此部分之犯嫌，與被告前揭經論罪科刑之罪間有連續犯、
    牽連犯之裁判上一罪關係，爰不另為無罪之諭知，附此敘明
    。
  (五)被告聲請傳訊附表所示公司之人員，以證明並非被告開立並
    交付發票一節，惟縱被告非親自開立並交付發票予附表公司
    之人，此仍與本案被告是否與附表所示公司無銷貨事宜而仍
    虛開發票無涉，且究欲傳訊附表所示公司之何人，亦無法確
    定，自無調查之必要。
據上論斷，依刑事訴訟法第二百九十九條第一項前段，修正前商
業會計法第七十一條第一款，稅捐稽徵法第四十三條第一項，修
正後刑法第二條第一項前段、第十一條前段，修正前刑法第二十
八條、第三十一條第一項、第五十五條、第五十六條，中華民國
九十六年罪犯減刑條例第二條第一項第三款、第七條，判決如主
文。
本案經檢察官陳國安到庭執行職務。
中    華    民    國    98    年    7     月    24    日
                  刑事第九庭 審判長法  官   吳為平
                                   法  官   胡芷瑜
                                   法  官   林玉蕙
以上正本證明與原本無異。
如不服本判決應於收受判決後10日內向本院提出上訴書狀，並應
敘述具體理由。其未敘述上訴理由者，應於上訴期間屆滿後20日
內向本院補提理由書 (均須按他造當事人之人數附繕本)「 切勿
逕送上級法院」。
                                   書記官  魏里安
中    華    民    國    98    年    7     月    24    日
附錄本案論罪科刑之法條：
修正前商業會計法第71條第1 款規定：
商業負責人、主辦及經辦會計人員或依法受託代他人處理會計事
務之人員有下列情事之一者，處5 年以下有期徒刑、拘役或科或
併科新臺幣15萬元以下罰金：
一、以明知為不實之事項。而填製會計憑證或記入帳冊者。
二、故意使應保存之會計憑證、帳簿報表滅失毀損者。
三、意圖不法之利益而偽造、變造會計憑證、帳簿報表內容或撕
    毀其頁數者。
四、故意遺漏會計事項不為記錄，致使財務報表發生不實之結果
    者。
五、其他利用不正當方法，致使會計事項或財務報表發生不實之
    結果者。
稅捐稽徵法第43條第1 項規定：
 (教唆或幫助逃漏稅捐等之處罰)
教唆或幫助犯第41條或第42條之罪者，處3 年以下有期徒刑、拘
役或科新台幣6 萬元以下罰金。
附表：
┌──┬───────┬────┬──┬────────┬───────┐
│編號│公司名稱      │開立年月│發票│  發票總金額    │ 逃漏營業稅額 │
│    │              │        │張數│  (新臺幣)      │   (新臺幣）  │
├──┼───────┼────┼──┼────────┼───────┤
│ 一 │壹網行銷股份有│九十四年│ 三 │九百六十萬元    │虛設行號      │
│    │限公司        │二月    │    │                │              │
├──┼───────┼────┼──┼────────┼───────┤
│ 二 │大豐國際事業有│九十四年│一二│六千二百零六萬六│三百十萬三千三│
│    │限公司        │二月    │    │千五百六十元    │百二十九元    │
├──┼───────┼────┼──┼────────┼───────┤
│ 三 │達正峰實業有限│九十四年│ 三 │一千四百二十九萬│七十一萬四千七│
│    │公司          │二月    │    │五千三百七十五元│百六十九元    │
├──┼───────┼────┼──┼────────┼───────┤
│ 四 │禾力順實業有限│九十四年│ 四 │一千六百三十萬二│虛設行號      │
│    │公司          │二月    │    │千五百零六元    │              │
├──┼───────┼────┼──┼────────┼───────┤
│ 五 │精創資通企業有│九十四年│ 四 │二千二百五十五萬│一百十二萬七千│
│    │限公司        │二月    │    │四千七百七十一元│七百三十九元  │
├──┼───────┼────┼──┼────────┼───────┤
│ 六 │亦華實業有限公│九十四年│ 五 │一千二百三十九萬│六十一萬九千五│
│    │司            │三月    │    │零三百四十元    │百十七元      │
├──┼───────┼────┼──┼────────┼───────┤
│ 七 │聖勳企業有限公│九十四年│ 五 │一千二百十四萬六│六十萬七千三百│
│    │司            │三月    │    │千六百五十五元  │三十三元      │
├──┼───────┼────┼──┼────────┼───────┤
│ 八 │紅樹林企業有限│九十四年│ 一 │三百八十二萬一千│十九萬一千零七│
│    │公司          │二月    │    │五百元          │十五元        │
├──┼───────┼────┼──┼────────┼───────┤
│ 九 │青騏科技有限公│九十四年│一五│五千百二百四十五│二百六十二萬二│
│    │司            │三月    │    │萬三千三百零七元│千六百六十七元│
├──┼───────┼────┼──┼────────┼───────┤
│一○│自由精品有限公│九十四年│ 七 │三千三百十七萬七│一百六十五萬八│
│    │司            │二月    │    │千五百元        │千八百七十五元│
├──┼───────┼────┼──┼────────┼───────┤
│一一│益晉電鍍有限公│九十四年│ 四 │一百零三萬一千四│五萬一千五百七│
│    │司            │二月    │    │百元            │十元          │
└──┴───────┴────┴──┴────────┴───────┘


司法院資訊處製作；財團法人民間司法改革基金會備份。
